臺灣臺北地方法院刑事判決　　　　　　100年度簡上字第223號
上　訴　人　臺灣臺北地方法院檢察署檢察官
被　　　告　張忠明
上列上訴人因被告竊盜案件，不服本院中華民國100年5月23日10
0年度簡字第1822號第一審簡易判決（聲請簡易處刑案號：100年
度偵緝字第686 號），提起上訴，本院管轄之第二審合議庭判決
如下：
    主      文
上訴駁回。
    事實及理由
一、被告張忠明經合法傳喚，無正當理由不到庭，爰依刑事訴訟
    法第371條規定，不待其陳述逕行判決，先予敘明。
二、本案經本院審理結果，認原審以被告犯刑法第320條第1項之
    竊盜罪，事證明確，援引刑事訴訟法第449條第1項前段（原
    審漏列前段）、第3項，刑法第320條第1項、第47條第1項、
    第41條第1項前段及刑法施行法第1 條之1等規定，判處被告
    有期徒刑3月，如易科罰金，以新臺幣（下同）1,000元折算
    1 日，經核認事用法均無違誤，是本件事實、理由及證據，
    均引用原審判決書之記載（如附件）。
三、上訴意旨雖稱：被告為累犯，受雇公家機關工程，尚有其他
    物品遭竊尚未起出，且疑似有共犯未遭起訴，本件量刑過輕
    等語。惟按量刑之輕重，係事實審法院得依職權自由裁量之
    事項，茍已斟酌刑法第57條各款所列情狀而未逾越法定刑度
    ，則不得遽指為違法；又刑罰之量定屬法院自由裁量之職權
    行使，但仍應審酌刑法第57條所列各款事由及一切情狀，為
    酌量輕重之標準，並非漫無限制，在同一犯罪事實與情節，
    如別無其他加重或減輕之原因，下級法院量定之刑，亦無過
    重或失輕之不當情形，則上級法院對於下級法院之職權行使
    ，原則上應予尊重（最高法院72年台上字第6696號判例、85
    年度台上字第2446號判決意旨參照）。經查，原審審酌被告
    有竊盜前科，素行並非良好，其因受雇施做工程之便，得進
    入南門國中地下停車場，竟不知端正自身行為，隨意竊取他
    人所有財物，原不宜輕縱，惟念及其犯後坦承犯罪，態度尚
    可一情，並考量其智識程度、生活狀況、犯罪手段、所生危
    害等一切情狀，就被告上開犯行量處被告有期徒刑3 月，並
    諭知易科罰金之折算標準，可知原審已詳為斟酌刑法第57條
    各款所列之量刑事由，且經本院衡量被告本件被告所竊財物
    價值，認為原審之量刑裁量並未違反比例原則，亦無逾越法
    律規定之範圍，且無明顯違背正義之處，應認其量刑妥適。
    故上訴人徒以尚有其他物品遭竊尚未起出，且疑似有共犯未
    遭起訴等非關量刑之因素，指摘原判決量刑過輕不當，為無
    理由，應予以駁回。
據上論斷，應依刑事訴訟法第455條之1第1項、第3 項、第368條
、第371條、第373條，判決如主文。
本案經檢察官劉承武到庭執行職務
中    華    民    國   100    年    8     月    18    日
                  刑事第十四庭  審判長法  官  吳冠霆
                                      法  官  李殷君
                                      法  官  賴武志
上正本證明與原本無異。
本判決不得上訴。
                                      書記官  劉麗英
中    華    民    國   100    年    8     月    18    日